---
title: "Implementando ICs - Last.fm"
author: "Elton Dantas de Oliveira Mesquita"
output:
  html_document:
    theme: readable
    df_print: paged
    toc: yes
  html_notebook:
    fig_width: 7
    theme: readable
    toc: yes
    toc_float: yes
---

```{r setup, include=FALSE, message=FALSE}
knitr::opts_chunk$set(echo = TRUE)
library(tidyverse)
library(dplyr)
library(boot)
library(broom)
theme_set(theme_bw())
```

#Os dados

```{r}
set.seed(12345)

populacao = read_csv(here::here("data/experimento-lastfm.csv"), 
                  col_types = cols(.default = col_double(), 
                                   user = col_character())) %>% 
    filter(!is.na(old)) %>%
    mutate(prop_news = news/(news + old))

lastfm = populacao %>% 
  sample_n(300) %>% 
  select(news, old, mediana_pop, prop_news)

glimpse(lastfm)
```

#Proporção de artistas novos e popularidade

Utilizaremos ICs para estimar duas métricas sobre os usuários do LastFM em geral durante um período de 6 meses. Em ambos os casos faremos isso a partir de uma amostra de 300 usuários. As duas métricas são: 

##1. Qual a proporção de novos artistas escutados pelos usuários?

###Aplicando o bootstraping

```{r}
theta_f = function(df) {
  df %>%
    summarise(mean_prop_news = mean(prop_news)) %>% 
    pull(mean_prop_news)
}

theta = theta_f(populacao)
theta
theta_c = theta_f(lastfm)
theta_c
```

```{r}
repeticoes = 5000 # pelo menos 2000, mas mais não faz mal.

um_bootstrap <- function(x){
    reamostra = x %>% 
        sample_n(size = NROW(x), 
                 replace = TRUE)
    proporcoes = reamostra %>% 
        mutate(proporcao = news / (news + old)) %>% 
        pull(proporcao)
    
    return(mean(proporcoes))
}

um_bootstrap(lastfm)

set.seed(1212)

# A REAMOSTRAGEM
reamostragens = tibble(i = 1:repeticoes) %>% 
  mutate(theta_c_s = map_dbl(i, ~ um_bootstrap(lastfm)))

reamostragens
```

```{r}
reamostragens %>%
  ggplot(aes(x = theta_c_s)) +
  geom_histogram(colour = "darkorange",
                 fill = "white")

reamostragens %>%
  ggplot(aes(x = theta_c_s - theta_c)) +
  geom_histogram(colour = "darkblue",
                 fill = "white")
```

###Calculando o IC

Agora usamos a distribuição de $\delta* = \hat{\theta}* - \hat{\theta}$ no lugar da de $\delta$.

```{r}
intervalo = reamostragens %>% 
  mutate(erro = theta_c_s - theta_c) %>% 
  summarise(erro_i = quantile(erro, .05), 
            erro_s = quantile(erro, .95))

intervalo
```

Agora fazemos o mesmo que antes para estimar onde $\theta$ está usando  $\hat{\theta}$.

```{r}
intervalo = intervalo %>% 
  mutate(valor_i = theta_c + erro_i, 
         valor_s = theta_c + erro_s)

intervalo
```
```{r}
ggplot() +
  geom_rect(
    data = intervalo,
    aes(xmin = valor_i, xmax = valor_s),
    ymin = -Inf,
    ymax = Inf,
    fill = "gold",
    alpha = .25
  ) +
  geom_histogram(
    data = reamostragens,
    aes(theta_c_s),
    fill = "white",
    colour = "darkgrey"
  ) +
  geom_vline(xintercept = theta,
             color = "blue",
             size = 1.2) +
  geom_vline(xintercept = theta_c, color = "dark green") +
  labs(title = expression("Intervalo estimado via bootstrap"))
```

##2. Para os usuários que gostam de música muito pop (mediana_pop > 5), qual a correlação entre a popularidade mediana dos artistas escutados e a proporção dos artistas escutados que eram novos.

###Aplicando o bootstraping

```{r}
theta_f = function(df) {
  df %>%
    filter(mediana_pop > 5) %>% 
    summarise(correlacao = cor(mediana_pop,
                               prop_news)) %>% 
    pull(correlacao)
}

set.seed(1212)

theta = theta_f(populacao)
theta
theta_c = theta_f(lastfm)
theta_c
```
```{r}
repeticoes = 5000 # pelo menos 2000, mas mais não faz mal.

um_bootstrap <- function(x){
    reamostra = x %>% 
        sample_n(size = NROW(x), 
                 replace = TRUE)
    correlacoes = reamostra %>% 
        mutate(correlacao = cor(mediana_pop,
                                prop_news)) %>% 
        pull(correlacao)

    return(mean(correlacoes))
}

um_bootstrap(lastfm)

set.seed(1212)

# A REAMOSTRAGEM
reamostragens = tibble(i = 1:repeticoes) %>% 
  mutate(theta_c_s = map_dbl(i, ~ um_bootstrap(lastfm)))

reamostragens

reamostragens %>%
  ggplot(aes(x = theta_c_s)) +
  geom_histogram(colour = "darkorange",
                 fill = "white")

reamostragens %>%
  ggplot(aes(x = theta_c_s - theta_c)) +
  geom_histogram(colour = "darkblue",
                 fill = "white")
```

###Calculando o IC

```{r}
intervalo = reamostragens %>% 
  mutate(erro = theta_c_s - theta_c) %>% 
  summarise(erro_i = quantile(erro, .05), 
            erro_s = quantile(erro, .95))

intervalo = intervalo %>% 
  mutate(valor_i = theta_c + erro_i, 
         valor_s = theta_c + erro_s)

intervalo
```
```{r}
ggplot() +
  geom_rect(
    data = intervalo,
    aes(xmin = valor_i, xmax = valor_s),
    ymin = -Inf,
    ymax = Inf,
    fill = "gold",
    alpha = .25
  ) +
  geom_histogram(
    data = reamostragens,
    aes(theta_c_s),
    fill = "white",
    colour = "darkgrey"
  ) +
  geom_vline(xintercept = theta,
             color = "blue",
             size = 1.2) +
  geom_vline(xintercept = theta_c, color = "dark green") +
  labs(title = expression("Intervalo estimado via bootstrap"))
```

#Utilizando a biblioteca Boot

##1. Qual a proporção de novos artistas escutados pelos usuários?

```{r}
theta_prop = function(d,i){
    lastfm %>% 
        slice(i) %>% 
        summarise(mean_prop_news = mean(prop_news)) %>% 
        pull(mean_prop_news)
}
```

```{r}
lastfm %>% 
    boot(statistic = theta_prop,
         R = 4000) %>% 
    tidy(conf.level = 0.95,
         conf.int = TRUE)
    
```



##2. Para os usuários que gostam de música muito pop (mediana_pop > 5), qual a correlação entre a popularidade mediana dos artistas escutados e a proporção dos artistas escutados que eram novos.
```{r}
theta_corr = function(d,i){
    lastfm %>% 
        slice(i) %>% 
        ssummarise(correlacao = cor(mediana_pop,
                                    prop_news)) %>% 
    pull(correlacao)

```


```{r}
lastfm %>% 
    boot(statistic = theta_corr,
         R = 4000) %>% 
    tidy(conf.level = 0.95,
         conf.int = TRUE)
    
```



















