---
title: "Implementando ICs"
author: "Nazareno"
output:
  html_document:
    theme: readable
    df_print: paged
    toc: yes
  html_notebook:
    fig_width: 7
    theme: readable
    toc: yes
    toc_float: yes
---

```{r setup, include=FALSE, message=FALSE}
knitr::opts_chunk$set(echo = TRUE)
library(tidyverse)
theme_set(theme_bw())
```

## Os dados

```{r}
set.seed(12345)

lastfm = read_csv(here::here("data/experimento-lastfm.csv"), 
                  col_types = cols(.default = col_double(), 
                                   user = col_character()))

lastfm = lastfm %>% 
  sample_n(300) %>% 
  select(news, old, mediana_pop)

glimpse(lastfm)
```

## Proporção de artistas novos e popularidade

Utilizaremos ICs para estimar duas métricas sobre os usuários do LastFM em geral durante um período de 6 meses. Em ambos os casos faremos isso a partir de uma amostra de 300 usuários. As duas métricas são: 

#1. Qual a proporção de novos artistas escutados pelos usuários

#Aplicando o bootstraping

```{r}
theta_f = function(df) {
  df %>%
    mutate(prop_news = news/(news + old)) %>%
    summarise(mean_prop_news = mean(prop_news)) %>%
    pull(mean_prop_news)
}

theta = theta_f(lastfm)

set.seed(1212)
amostra = lastfm %>%  
  sample_n(200) 

theta_c = theta_f(amostra)
```

```{r}
repeticoes = 5000 # pelo menos 2000, mas mais não faz mal.

um_bootstrap <- function(x){
  news = x %>% pull(news)
  boot_x <- sample(news,           # amostre dos dados
                   size = NROW(x), # tamanho igual ao recebido
                   replace = TRUE) # aqui é o bootstrap
  return(mean(boot_x))
}

set.seed(1212)

# A REAMOSTRAGEM
reamostragens = tibble(i = 1:repeticoes) %>% 
  mutate(theta_c_s = map_dbl(i, ~ um_bootstrap(amostra)))

reamostragens
```

2. Para os usuários que gostam de música muito pop (mediana_pop > 5), qual a correlação entre a popularidade mediana dos artistas escutado e a proporção dos artistas escutados que eram novos.



