---
title: "Implementando ICs"
author: "Nazareno"
output:
  html_document:
    theme: readable
    df_print: paged
    toc: yes
  html_notebook:
    fig_width: 7
    theme: readable
    toc: yes
    toc_float: yes
---

```{r setup, include=FALSE, message=FALSE}
knitr::opts_chunk$set(echo = TRUE)
library(tidyverse)
theme_set(theme_bw())
```

## Os dados

```{r}
set.seed(12345)

populacao = read_csv(here::here("data/experimento-lastfm.csv"), 
                  col_types = cols(.default = col_double(), 
                                   user = col_character())) %>% 
    filter(!is.na(old))

lastfm = populacao %>% 
  sample_n(300) %>% 
  select(news, old, mediana_pop)

glimpse(lastfm)
```

## Proporção de artistas novos e popularidade

Utilizaremos ICs para estimar duas métricas sobre os usuários do LastFM em geral durante um período de 6 meses. Em ambos os casos faremos isso a partir de uma amostra de 300 usuários. As duas métricas são: 

##1. Qual a proporção de novos artistas escutados pelos usuários

#Aplicando o bootstraping

```{r}
theta_f = function(df) {
  df %>%
    mutate(prop_news = news/(news + old)) %>%
    summarise(mean_prop_news = mean(prop_news)) %>% 
    pull(mean_prop_news)
}

theta = theta_f(populacao)

amostra = lastfm 
theta_c = theta_f(amostra)
```

```{r}
repeticoes = 5000 # pelo menos 2000, mas mais não faz mal.

um_bootstrap <- function(x){
    reamostra = x %>% 
        sample_n(size = NROW(x), 
                 replace = TRUE)
    
    proporcoes = reamostra %>% 
        mutate(proporcao = news / (news + old)) %>% 
        pull(proporcao)
    
    return(mean(proporcoes))
}

um_bootstrap(amostra)

set.seed(1212)

# A REAMOSTRAGEM
reamostragens = tibble(i = 1:repeticoes) %>% 
  mutate(theta_c_s = map_dbl(i, ~ um_bootstrap(amostra)))

reamostragens
```

```{r}
reamostragens %>%
  ggplot(aes(x = theta_c_s)) +
  geom_histogram(colour = "darkorange",
                 fill = "white")

reamostragens %>%
  ggplot(aes(x = theta_c_s - theta_c)) +
  geom_histogram(colour = "darkblue",
                 fill = "white")
```

#Calculando o IC

Agora usamos a distribuição de $\delta* = \hat{\theta}* - \hat{\theta}$ no lugar da de $\delta$.

```{r}
intervalo = reamostragens %>% 
  mutate(erro = theta_c_s - theta_c) %>% 
  summarise(erro_i = quantile(erro, .05), 
            erro_s = quantile(erro, .95))

intervalo
```

Agora fazemos o mesmo que antes para estimar onde $\theta$ está usando  $\hat{\theta}$.

```{r}
intervalo = intervalo %>% 
  mutate(valor_i = theta_c + erro_i, 
         valor_s = theta_c + erro_s)

intervalo
```


##2. Para os usuários que gostam de música muito pop (mediana_pop > 5), qual a correlação entre a popularidade mediana dos artistas escutados e a proporção dos artistas escutados que eram novos.

#Aplicando o bootstraping

```{r}
theta_f_pop = function(df) {
  df %>%
    filter(mediana_pop > 5) %>% 
    pull(mediana_pop) %>% 
    median()
}

theta_f_pop_news = function(df) {
  df %>%
    select(news,
           mediana_pop) %>% 
    filter(mediana_pop > 5) %>%
    pull(mediana_pop) %>% 
    median()
}

theta_pop = theta_f_pop(lastfm)
theta_pop_news = theta_f_pop_news(lastfm)

set.seed(1212)
amostra = lastfm %>%  
  sample_n(150) 

theta_pop_c = theta_f_pop(amostra)
theta_pop_news_c = theta_f_pop_news(amostra)

theta_pop
theta_pop_c

theta_pop_news
theta_pop_news_c
```
```{r}
repeticoes = 5000 # pelo menos 2000, mas mais não faz mal.

um_bootstrap <- function(x){
  news = x %>% pull(news)
  old = x %>% pull(old)
  boot_x <- sample(news,           # amostra dos dados
                   size = NROW(x), # tamanho igual ao recebido
                   replace = TRUE) # aqui é o bootstrap
  boot_y <- sample(old,
                   size = NROW(x),
                   replace = TRUE)
  return(mean(boot_x/(boot_x + boot_y)))
}

set.seed(1212)

# A REAMOSTRAGEM
reamostragens = tibble(i = 1:repeticoes) %>% 
  mutate(theta_c_s = map_dbl(i, ~ um_bootstrap(amostra)))

reamostragens
```





